---
title: "HW1"
subtitle: "A summary report for the Titanic dataset"
date: today
author: Hung-Tse Hsu
format: 
  pdf: 
    include-in-header:
      - text: |
          \usepackage{setspace,relsize}
          \usepackage{geometry}
          \geometry{verbose,tmargin=2.5cm,bmargin=2.5cm,lmargin=2.5cm,rmargin=2.5cm}
          \usepackage{fontspec}
          \setmainfont{PingFang TC}
mainfont: "PingFang TC"
toc: true
lang: zh-Tw
documentclass: article
pdf-engine: xelatex
execute:
  tidy: true
  echo: true
  warning: false
  message: false
---

## 一、讀取資料

```{r}
#| results: asis
# R Interface to Python
library(readxl)
library(reticulate)
library(Hmisc)
titanic.df <- read.csv("/Users/xuhongze/Statistical_Consulting/HW1/titanic.csv")
latex(describe(titanic.df), file="")
```

## 二、資料視覺化

```{r}
# 載入所需的套件
library(ggplot2)
library(dplyr)
library(showtext)
showtext_auto()
theme_set(theme_gray(base_family = "PingFang TC"))

# 1. Barplot of Survived
ggplot(titanic.df, aes(x = factor(Survived))) +
  geom_bar(fill = c("blue", "red")) +
  labs(x = "生還狀況", y = "乘客數量", title = "生還與未生還的乘客數量") +
  scale_x_discrete(labels = c("未生還", "生還"))

# 2. Histogram of Age
ggplot(titanic.df, aes(x = Age)) +
  geom_histogram(binwidth = 5, fill = "lightblue", color = "black") +
  labs(x = "年齡", y = "人數", title = "乘客年齡分佈")

# 3. Barplot of Sex
ggplot(titanic.df, aes(x = Sex)) +
  geom_bar(fill = c("blue", "pink")) +
  labs(x = "性別", y = "乘客數量", title = "乘客性別分佈")

# 4. Barplot of Pclass
ggplot(titanic.df, aes(x = factor(Pclass))) +
  geom_bar(fill = "lightgreen") +
  labs(x = "艙等", y = "乘客數量", title = "不同艙等的乘客數量") +
  scale_x_discrete(labels = c("一等艙", "二等艙", "三等艙"))

# # 5. Barplot of Fare
# ggplot(titanic.df, aes(y = Fare)) +
#   geom_boxplot(fill = "lightcoral") +
#   labs(y = "票價", title = "票價分佈")

# 5. Density plot of Far
ggplot(titanic.df, aes(x = Fare)) +
  geom_density(fill = "lightblue", alpha = 0.5) +
  labs(x = "票價", y = "密度", title = "票價分佈")


# 6. Barplot of Embarked
ggplot(titanic.df, aes(x = Embarked)) +
  geom_bar(fill = "lightblue") +
  labs(x = "登船港口", y = "乘客數量", title = "乘客登船港口分佈") +
  scale_x_discrete(labels = c("C" = "Cherbourg", "Q" = "Queenstown", "S" = "Southampton"))
```

## 三、資料摘要
1. Passenger Id

總共有 891 筆資料，無缺失值，所有資料的 Passenger Id 皆不重複。

2. Survived (生還狀況)

總共有 891 筆資料，無缺失值，生還狀況有兩種分類。

0（未生還）：342 人、1（生還）：549 人。

生還率約為 38.38%。

3. Pclass (艙等)

總共有 891 筆資料，無缺失值，艙等有 3 種分類。

一等艙：216 人、二等艙：184 人、三等艙：491 人。

三等艙的比例最大，佔總數的 55.1%。

4. Name (姓名)

總共有 891 筆資料，無缺失值。

姓名有 891 種不同的名稱。

5. Sex (性別)

總共有 891 筆資料，無缺失值，性別有兩種分類。

女性：314 人（35.2%）、男性：577 人（64.8%）。

6. Age (年齡)

總共有 714 筆資料（177 筆缺失值）

最小值：4個月 

最大值：80歲

平均年齡：29.7 歲

年齡的標準差：16.21

年齡分佈的中位數：28 歲

四分位數範圍從 20.12 歲到 50 歲


7. SibSp (兄弟姊妹/配偶數量)

總共有 891 筆資料，無缺失值。

608 位乘客有 0 名兄弟姊妹/配偶，209 位乘客有 1 名。

8. Parch (父母/子女數量)
總共有 891 筆資料，無缺失值。

678 位乘客有 0 名父母或子女，118 位乘客有 1 名。

9. Ticket (票號)

總共有 891 筆資料，無缺失值。

10. Fare (票價)

總共有 891 筆資料，無缺失值，票價範圍從 0 到 512.33 美元。

平均票價：32.2 美元

標準差：36.78 美元

票價的中位數：14.45 美元

四分位數範圍從 7.91 美元到 77.96 美元

11. Cabin (艙房號碼)

總共有 204 筆資料，缺失值有 687 筆，艙房號碼有 147 種不同的標識。

部分艙房號碼如 A10、A14、F33 等，顯示出不均勻的分佈。

12. Embarked (登船港口)

總共有 889 筆資料，缺失值 2 筆

登船港口有 3 種（C = Cherbourg，Q = Queenstown，S = Southampton）。

S：644 人（72.4%）、C：168 人（18.9%）、Q：77 人（8.7%）